【裁判字號】    98,易,1096
【裁判日期】    980626
【裁判案由】    毒品危害防制條例
【裁判全文】
臺灣板橋地方法院刑事判決              98年度易字第1096號
公  訴  人  臺灣板橋地方法院檢察署檢察官
被      告  甲○○
上列被告因違反毒品危害防制條例案件，經檢察官提起公訴（98
年度毒偵字第2574號），本院判決如下：
    主  文
甲○○施用第二級毒品，累犯，處有期徒刑伍月，如易科罰金以
新臺幣壹仟元折算壹日。
    事  實
一、甲○○前於民國（下同）95年間，因違反毒品危害防制條例
    案件，經本院判處有期徒刑6 月確定，後經減為有期徒刑3
    月，自96年6 月6 日起算執行，至96年9 月5 日執行完畢；
    又前於93年間，因施用毒品案件，經臺灣基隆地方法院裁定
    送觀察、勒戒，再經臺灣基隆地方法院裁定送強制戒治期滿
    ，於94年11月9 日經臺灣基隆地方法院檢察署檢察官以94年
    度戒毒偵字第36號案件處分不起訴，再先後於95、96、97年
    間，因施用毒品案件，經本院、臺灣基隆地方法院分別判處
    有期徒刑6 月（後減為有期徒刑3 月）、8 月（後減為有期
    徒刑4 月）、9 月、8 月（定其應執行有期徒刑1 年3 月，
    並於98年1 月20日起假釋出監，至98年5 月16日始行期滿）
    、8 月確定，竟仍不知悛悔，復於98年3 月6 日（惟起訴書
    誤載為「16日」）16時22分許採尿前回溯96小時之某一時段
    內，在台灣地區某不詳地點，施用第二級毒品甲基安非他命
    （下稱甲基安非他命）乙次。嗣於98年3 月6 日16時22分許
    ，經臺灣板橋地方法院檢察署觀護人室通知甲○○到署接受
    採尿送驗後呈甲基安非他命陽性反應，始悉上情。
二、案經臺灣板橋地方法院檢察署觀護人室移請臺灣板橋地方法
    院檢察署檢察官偵查起訴。
    理  由
一、訊據被告甲○○固不否認於上開時地到場接受採尿送驗後呈
    甲基安非他命陽性反應乙情，惟矢口否認上開犯行，辯稱：
    伊於上開時地並未曾施用過甲基安非他命，惟伊於採尿前10
    多天開始，有每天服用市售感冒糖漿2 瓶，採尿當天也有服
    用云云。經查：被告於上開時地經臺灣板橋地方法院檢察署
    觀護人室通知到場接受採尿送請台灣尖端先進生技醫藥股份
    有限公司鑑定後，呈甲基安非他命陽性反應，且其測得濃度
    高達1178ng/ml （按甲基安非他命之檢測閾值為500ng/ml，
    且其安非他命之濃度同時達100ng/ml以上者），業據被告於
    本院審理時供承屬實，並有臺灣板橋地方法院檢察署受保護
    管束人（被告）尿液檢體監管紀錄表及台灣尖端先進生技醫
    藥股份有限公司98年3 月18日濫用藥物尿液檢驗報告各乙紙
    ，在卷可稽，足堪認定。雖被告辯稱其於採尿前10多天開始
    ，有每天服用市售感冒糖漿2 瓶，採尿當天也有服用云云，
    惟市售感冒糖漿中為針對感冒患者病症，或有添加可待因等
    成份，惟並無添加甲基安非他命之成份，而本件被告上開尿
    液經送驗後，卻呈甲基安非他命陽性反應，是縱認被告果有
    服用上開市售感冒糖漿屬實，亦與其於上開時地施用甲基安
    非他命乙次之犯行無涉，至為顯然。被告上開所辯，顯係事
    後卸責之詞，不足採信。又被告前於93年間，因施用毒品案
    件，經臺灣基隆地方法院裁定送觀察、勒戒，再經臺灣基隆
    地方法院裁定送強制戒治期滿，於94年11月9 日經臺灣基隆
    地方法院檢察署檢察官以94年度戒毒偵字第36號案件處分不
    起訴，再先後於95、96、97年間，因施用毒品案件，經本院
    、臺灣基隆地方法院分別判處有期徒刑6 月（後減為有期徒
    刑3 月）、8 月（後減為有期徒刑4 月）、9 月、8 月（定
    其應執行有期徒刑1 年3 月，並於98年1 月20日起假釋出監
    ，至98年5 月16日始行期滿）、8 月確定等情，業據被告供
    承在卷，並有被告之臺灣高等法院被告前案紀錄表乙份可佐
    ，亦堪認定。被告上開犯行已臻明確，應予依法論科。
二、核被告所為，係犯毒品危害防制條例第10條第2 項之施用第
    二級毒品罪。被告持有甲基安非他命之低度行為，為其持以
    施用之高度行為所吸收，不另論擬。又被告前於95年間，因
    違反毒品危害防制條例案件，經本院判處有期徒刑6 月確定
    ，後經減為有期徒刑3 月，自96年6 月6 日起算執行，至96
    年9 月5 日執行完畢，此有被告之臺灣高等法院被告前案紀
    錄表乙份可稽，其復於5 年內，故意再犯有期徒刑以上之本
    罪，為累犯，應依刑法第47條第1 項之規定，加重其刑。爰
    審酌被告本件犯罪之動機、目的、手段、所生危害及其犯罪
    後之態度等一切情狀，量處如主文所示之刑，並諭知易科罰
    金之折算標準，以資懲儆。
據上論斷，應依刑事訴訟法第299 條第1 項前段，毒品危害防制
條例第10條第2 項，刑法第11條前段、第47條第1 項、第41條第
1 項前段，判決如主文。
本案經檢察官黃筵銘到庭執行職務。
中    華    民    國    98    年    6     月    26    日
                  刑事第七庭  法  官  林 晏 鵬
以上正本證明與原本無異
如不服本判決應於送達後10日內向本院提出上訴狀
                              書記官  陳 映 孜
中    華    民    國    98    年    6     月    26    日
附錄法條：毒品危害防制條例第10條
毒品危害防制條例第10條
施用第一級毒品者，處 6 月以上 5 年以下有期徒刑。
施用第二級毒品者，處 3 年以下有期徒刑。


司法院資訊處製作；財團法人民間司法改革基金會備份。
